臺灣屏東地方法院民事裁定
110年度消債更字第84號
聲  請  人  
即 債務 人  黃郭美英

代  理  人  林瑋庭律師  
上列當事人因消費者債務清理事件聲請更生，本院裁定如下：
    主  文
債務人黃郭美英自民國111年2月24日中午12時起開始更生程序。
命司法事務官進行本件更生程序。
    理  由
一、按債務人不能清償債務或有不能清償之虞；且無擔保或無優
    先權之本金及利息債務總額未逾新臺幣（下同）1,200萬元
    者，於法院裁定開始清算程序或宣告破產前，得向法院聲請
    更生；又法院開始更生程序之裁定，應載明其年、月、日、
    時，並即時發生效力，復為消債條例第3條、第42條第1 項
    、第45條第1項所明定。次按法院裁定開始更生或清算程序
    後，得命司法事務官進行更生或清算程序，必要時得選任律
    師、會計師或其他適當之自然人或法人一人為監督人或管理
    人，消債條例第16條第1項亦有明文。
二、本件聲請意旨略以：聲請人積欠債務達2,750,661元，有不
    能清償之情事，曾於110年4月間依消債條例向最大債權人台
    新國際商業銀行股份有限公司請求共同協商債務清償方案，
    惟協商不成立。且聲請人無擔保或無優先權之債務總額未逾
    1,200萬元，復未經法院裁定開始清算程序或宣告破產，爰
    依法聲請更生等語。
三、聲請人所主張之上開事實，業據其提出與所述相符之債權人
    清冊、財產及收入狀況說明書、財團法人金融聯合徵信中心
    當事人查詢個人資料（信用報告）回覆書、107至109年度綜
    合所得稅各類所得資料清單、全國財產稅總歸戶財產查詢清
    單及勞工保險被保險人投保資料表等件為證。經查：
㈠、關於聲請人現在收入部分，聲請人退休無工作，每月領有農
    保年金7,550元，有領取年金存摺影本可稽，堪信屬實。至
    聲請人之支出部分，聲請人陳稱每月必要支出費用6,500元
    ，雖未提出全部單據供本院審酌，惟低於依消債條例第64條
    之2第1項規定，以111年衛生福利部公告每人每月最低生活
    費之1.2倍即17,076元計算之數額，洵堪採信。
㈡、基上，聲請人每月收入扣除必要支出費用後，僅餘1,050元（
    計算式：7,550－6,500＝1,050）。至聲請人名下固有旺旺友
    聯產物保險股份有限公司之保單，有該公司保單可參，惟本
    院審酌上開保單未解約前尚無法用以清償，而聲請人之無擔
    保或無優先權債務本金至少達2,750,661元，有前置協商專
    用債權人清冊可參，若加計利息則顯然更高，堪認聲請人有
    不能清償債務之情事，而有更生之原因。此外，復查無聲請
    人有消費者債務清理條例第6條第3項、第8條或第46條各款
    所定駁回更生聲請之事由存在，則聲請人聲請更生，應屬有
    據。
四、綜上，聲請人聲請更生，為有理由，依首開法條規定，爰裁
    定如主文第一項所示，並命司法事務官進行本件更生程序。
中　　華　　民　　國　　111 　年　　2 　　月　　24　　日
                  民事庭  法　官　曾吉雄
上為正本係照原本作成。
不得抗告。
中　　華　　民　　國　　111 　年　　2 　　月　　24　　日
  　                      書記官　潘豐益